Minutes et répertoires du notaire Nicolas BAULDRY, janvier 1643 - décembre 1652 (étude XIX)
Archives nationales
- Minutes de Nicolas BAULDRY, janvier 1643 - décembre 1652; MC/ET/XIX/425 - MC/ET/XIX/457
  - Minutes. 1650, janvier - juin, janvier - juin 1650; MC/ET/XIX/441
    - Transport de droits de succession. THEVENEAU, Etienne. THEVENEAU, Pierre., 17 janvier 1650; MC/ET/XIX/441
      transport de droits; partage; Theveneau, Etienne; Theveneau, Pierre
    - Constitution de rente. NESMOND (de), François-Théodore. CASTILLE (de), François., 17 janvier 1650; MC/ET/XIX/441
      constitution de rente; Nesmond, François-Théodore de; Castille, François de
    - Rachat de rente. BACHELIER, Marie. DAVID, Claude., 20 janvier 1650; MC/ET/XIX/441
      Bachelier, Marie; David, Claude
    - Constitution de rente. FAVIERES, Léonard. PINEAU, Claude., 20 janvier 1650; MC/ET/XIX/441
      constitution de rente; Favieres, Léonard; Pineau, Claude
    - Inventaire des biens. BARDY, Andrée. LAIGNEAU, Sébastien., 21 janvier 1650; MC/ET/XIX/441
      inventaire; Bardy, Andrée; Laigneau, Sébastien
    - BARDY (Andrée) § Inventaire après décès de Andrée BARDY à la requête de Sébastien LAIGNEAU bourgeois de Paris, son mari, demeurant rue Pastourelle paroisse Saint-Nicolas-des-Champs, 21 janvier 1650; MC/ET/XIX/441
      inventaire après décès; Bardy, Andrée
    - Bail de maison. PORTAIL, François. DAMERON, Pierre., 22 janvier 1650; MC/ET/XIX/441
      bail; Portail, François; Dameron, Pierre
    - PUY (rue du) paroisse Saint-J. en Grève § Bail durant 3 ans d'une maison rue du PUY moy. 400 L. par an, 22 janvier 1650; MC/ET/XIX/441
      bail; Puy, rue du
    - Constitution de rente. PAGEOIS, Bernard. CASTILLE (de), François., 22 janvier 1650; MC/ET/XIX/441
      constitution de rente; Pageois, Bernard; Castille, François de
    - Procuration. VILLAIN, Mathurin. JUGLARD(de), Hilaire., 23 janvier 1650; MC/ET/XIX/441
      procuration; Villain, Mathurin; Juglard, Hilaire de
    - EPERNAY (abb. Saint-Martin d') § Procuration par Mathurin VILLAIN dit la Chaumière ancien soldat du Reg. des gardes, pourvu d'une place de religieux Cons en l'abb Saint-Martin d'EPERNAY pour recevoir en son nom de l'abbé d'Epernay tt. ce qui lui est du chaque année à cause de sa place de religieux lay en lad. abb., 23 janvier 1650; MC/ET/XIX/441
      procuration; Epernay, abb. Saint-Martin d'
    - Titre nouvel. BRUNEAU, François. CHABANEAU, Sébastien., 25 janvier 1650; MC/ET/XIX/441
      titre nouvel; Bruneau, François; Chabaneau, Sébastien
    - SAINT DOMINIQUE (rue) à Saint-Germain-des-Prés § Bail durant 6 ans d'une maison rue SAINT DOMINIQUE moy. 200 £. par an, 25 janvier 1650; MC/ET/XIX/441
      bail; Saint Dominique, rue
    - CHOMEL (Claude) conseiller du roi ancien trésorier des Suisses demeurant aux Incurables § Bail durant 3 ans par Claude CHOMEL à Guillaume de FLANDRES conseiller secrétaire du Roi Maison Couronne de Frande trésorier des parties Casuelles et deniers extraordinaires d'une maison quai Bombon en l'île Notre-Dame moyennant 1800 l. par an, 25 janvier 1650; MC/ET/XIX/441
    - CHATEAUPERS (terroir de) paroisse de Roinville-sur-Dourdon § Titre nouvel d'une maison à terroir de CHATEAUPERS, 25 janvier 1650; MC/ET/XIX/441
      titre nouvel; Roinville (Essonne)
    - Bail de maison. PAGEOIS, Marie. MAGNIER, Jean., 25 janvier 1650; MC/ET/XIX/441
      bail; Pageois, Marie; Magnier, Jean
    - Bail de maison. CHOMEL, Claude. FLANDRE (de), Guillaume., 25 janvier 1650; MC/ET/XIX/441
      bail; Chomel, Claude; Flandre, Guillaume de
    - Quittance. JULLIEN, Jeanne. BOURGEOIS, Guillaume., 26 janvier 1650; MC/ET/XIX/441
      quittance; Jullien, Jeanne; Bourgeois, Guillaume
    - Vente et Transport de terre. CHOTARD, Jacques. GARNIER, Nicolas., 28 janvier 1650; MC/ET/XIX/441
      acte de vente; Chotard, Jacques; Garnier, Nicolas
    - Vente et Transport de terre. CHOTARD, Jacques. ROUSSEAU, Jean. ROUSSEAU, Jacques., 28 janvier 1650; MC/ET/XIX/441
      acte de vente; Chotard, Jacques; Rousseau, Jean; Rousseau, Jacques
    - Vesture. Religieuses de Sainte-Claire-de-la-Nativité, Paris. LESPINETTE (de), Antoinette., 31 janvier 1650; MC/ET/XIX/441
      Lespinette (de), Antoinette
    - LESPINETTE LE MERAT (Antoinette de) § Réception de Antoinette de LESPINETTE LE MERAT fille de Jean Louis de L. conseiller du roi en ses Conseils maître d'hôtel ordinaire du Roi et en sa Chambre des Comptes et Charlotte LAISNÉ son ép. au monastère Sainte-CLAIRE de la NATIVITE r. des Francs Bourgeois moy. 3600 lts, 31 janvier 1650; MC/ET/XIX/441
      Lespinette Le Merat, Antoinette de
    - Quittance. JOUBERT, Etienne. PETIT, Pierre., 1er février 1650; MC/ET/XIX/441
      quittance; Joubert, Etienne; Petit, Pierre
    - CHATELET en Brie (bourg de) § Titre nouvel, 1er février 1650; MC/ET/XIX/441
      titre nouvel; Le Châtelet-en-Brie (Seine-et-Marne)
    - Titre nouvel. BOURGEOIS, Philibert. DENIS, Jean., 1er février 1650; MC/ET/XIX/441
      titre nouvel; Bourgeois, Philibert; Denis, Jean
    - Testament. DRUGEON, Marie., 4 février 1650; MC/ET/XIX/441
      testament; Drugeon, Marie
    - DRUGEON (Marie) Vve en seconde noce de Zacharie Lauguillert ? écuyer sr de Perigny l'un des gardes du corps du Roi - en première noce de Henry Houssois carreleur privilégie suivant la Cour § Testament de Marie DRUGEON, 4 février 1650; MC/ET/XIX/441
    - Transport de rente. LHOSTE, François. LHOSTE, Pierre., 4 février 1650; MC/ET/XIX/441
      transport de droits; Lhoste, François; Lhoste, Pierre
    - Bail de maison. PORTAIL, François. DELASALLE, Eustache., 5 février 1650; MC/ET/XIX/441
      bail; Portail, François; Delasalle, Eustache
    - PUY (rue du) angle de la rue des Bl. Manteaux § Bail durant 3 ans par ..d'une maison rue du PUY moy. 4000 Lts par an, 5 février 1650; MC/ET/XIX/441
    - Constitution de rente. ANTHONYS (d'), Philibert. RATREVILLE (de), Roland., 6 février 1650; MC/ET/XIX/441
      constitution de rente; Anthonys, Philibert d'; Ratreville (de), Roland
    - CONCEPTION de la VIERGE rue neuve Saint-Honoré § Déclaration par les religieuses de la CONCEPTION de la VIERGE relative à une acquisition de maison faite par elle contre le nom du Président de Nesmond, 6 février 1650; MC/ET/XIX/441
    - Indemnité. Religieuses de la Conception, Paris. NESMOND (de), François-Théodore., 6 février 1650; MC/ET/XIX/441
      indemnité; Nesmond (de), François-Théodore
    - Transport de rente. VILLEMONTEE (de), François. DU NOYER, Claude., 7 février 1650; MC/ET/XIX/441
      transport de droits; Villemontee (de), François; Du Noyer, Claude
    - CAMBRAY (Monsieur de) avocat au Parlement § Clauses du contrat de mariage d'entre Monsieur de CAMBRAY avec mademoiselle de LA BREMONDIERE, 7 février 1650; MC/ET/XIX/441
      contrat de mariage; Cambray (M. de)
    - Promesse. TILLY, Liénard. BOCHERON, Elisabeth. CAMBRAY (de)., 7 février 1650; MC/ET/XIX/441
      promesse; Tilly, Liénard; Bocheron, Elisabeth; Cambray (M. de)
    - Mariage. CAMBRAY (de). BOCHERON, Edmée., 7 février 1650; MC/ET/XIX/441
      contrat de mariage; Cambray (M. de); Bocheron, Edmée
    - Sentence arbitrale. PORTAIL, François. DESPREZ, Jean., 8 février 1650; MC/ET/XIX/441
      décision; Portail, François; Desprez, Jean
    - Accord. LEDICT, Noël. LESCUYER, Jacques., 9 février 1650; MC/ET/XIX/441
      accord; Ledict, Noël; Lescuyer, Jacques
    - Accord. DUMOUSTIER, Pierre. JACQUEMART, Jacques., 12 février 1650; MC/ET/XIX/441
      accord; Dumoustier, Pierre; Jacquemart, Jacques
    - GUILLIER (Claude) ép. délaissée depuis 7 ans de Jean DUBOIS joueur de violon § Testament de Claude GUILLIER, 12 février 1650; MC/ET/XIX/441
      testament; Guillier, Claude
    - Testament de Claude Guillier, femme de Jean Dubois, joueur de violon, qu'il a abandonneé depuis 7 ans., 12 février 1650; MC/ET/XIX/441
      Autres dépouillement(s):
      Fichier Musique XVIIe siècle.
      testament; Guillier, Claude; Dubois, Jean
    - Quittance. GAFFARD, Pierre. BOISSIERE, Barthélémy., 13 février 1650; MC/ET/XIX/441
      quittance; Gaffard, Pierre; Boissiere, Barthélémy
    - MOULINS des CHAMBRES maître Hugues tombés dans la Seine l'année dernière § Arbitrage pour récupérer et reconnaître les matériaux faisant partie des MOULINS des CHAMBRES maître Hugues, 13 février 1650; MC/ET/XIX/441
    - Compromis. TILLY, Liénard. BEDOUIN, Claude., 13 février 1650; MC/ET/XIX/441
      accord; Tilly, Liénard; Bedouin, Claude
    - Obligation. CARLES (de), Charles. LEGALIS, Gilles., 14 février 1650; MC/ET/XIX/441
      obligation; Carles, Charles de; Legalis, Gilles
    - CARLES (Charles de) chevalier seigneur de Pradines écuyer ordinaire de la gde écurie du Roi gent. ordinaire de sa Chambre § Obligation par Charles de CARLES et Perroune de LA PALLU son épouse - Charles Léon de CARLES chevalier seigneur de Roussac gent. ordinaire de S.A.R. à Charles de LA PORTE, chevalier duc de la meillenaye, maréchal de France concernant compte de Tutelle, 14 février 1650; MC/ET/XIX/441
      obligation; Carles, Charles de
    - Bail, terre. THIERY, Robert. COCHEPIN, François., 15 février 1650; MC/ET/XIX/441
      bail; Thiery, Robert; Cochepin, François
    - PORT AU PLATRE § Bail durant 4 ans d'une pièce de terre au PORT AU PLATRE moy. VI/XX/XV Lts, 15 février 1650; MC/ET/XIX/441
    - CHOMEL (Claude) conseiller du roi trésorier des Suisses demeurant aux Incurables § Bail durant 6 ans par Claude CHOMEL procureur de Pierre CHOMEL, son frère, prêtre, d'une grande maison rue regratière en l'île Notre-Dame moyennant 1000 l. par an, 15 février 1650; MC/ET/XIX/441
    - Obligation. ROGER, Thomas. DUMONT, Antoine., 15 février 1650; MC/ET/XIX/441
      obligation; Roger, Thomas; Dumont, Antoine
    - Constitution. GOULAS, Marie. CHOMEL, Claude., 15 février 1650; MC/ET/XIX/441
      constitution de rente; Goulas, Marie; Chomel, Claude
    - Transport. NOUET, Jacques. DAUTIGNY, Nicolas., 16 février 1650; MC/ET/XIX/441
      cession; Nouet, Jacques; Dautigny, Nicolas
    - Accord. HUGUEVILLE, Guillaume. REGNAULT, Claude., 18 février 1650; MC/ET/XIX/441
      accord; Hugueville, Guillaume; Regnault, Claude
    - Quittance. FAVEREL, Michel. PREVOST, Jean., 19 février 1650; MC/ET/XIX/441
      quittance; Faverel, Michel; Prevost, Jean
    - Bail à rente. Religieuses de Saint-Antoine-des-Champs, Paris. MILON, Louis. MILON, Pierre., 19 février 1650; MC/ET/XIX/441
      bail; Milon, Louis; Milon, Pierre
    - Constitution. LAMOUREUX, Guillaume, noble. ROBERT, Jean, noble., 21 février 1650; MC/ET/XIX/441
      constitution de rente; Lamoureux, Guillaume, Noble; Robert, Jean, Noble
    - GUÉRY (Michel) maître ès art en l'U. de P., r. Neuve Saint-Geneviève paroisse Saint-Médard § Donation par Michel GUÉRY à Jacqueline MIZERET Vve de Louis BERTRAND maître cordonnier à Dreux., 21 février 1650; MC/ET/XIX/441
      donation; Guéry, Michel
    - Donation. GUERRY, Michel, noble. MIZERET, Jacqueline., 21 février 1650; MC/ET/XIX/441
      donation; Guerry, Michel; Mizeret, Jacqueline
    - Renonciation. ALEXANDRE, Gabriel., 22 février 1650; MC/ET/XIX/441
      renonciation; Alexandre, Gabriel
    - ALEXANDRE (Gabriel) maître ecrivain juré rue Saint-Antoine paroisse Saint-Paul § Renonciation par Gabriel ALEXANDRE de la succ. de Catherine LALLEMENT sa mère ep. de Jean ALEXANDRE maître écrivain juré, son père, 22 février 1650; MC/ET/XIX/441
    - Vente. HOVIER, François. FORTIER, René., 22 février 1650; MC/ET/XIX/441
      acte de vente; Hovier, François; Fortier, René
    - Quittance. SAVOYEN, Charles. LEVACHER, Jean., 24 février 1650; MC/ET/XIX/441
      quittance; Savoyen, Charles; Levacher, Jean
    - DAPPOUGNY (Claude) commis de mod. Le Laitier r. Saint-Antoine paroisse Saint-Paul § mariage de Claude DAPPOUGNY fils de défunts Claude D. b. d'Auxerre et Marie DELIE jadis sa femme avec Catherine PRIEUR fille de Melchior P. huissier en la prévôté de Rozoy en Brie et Marie DU MOY jadis sa femme, 24 février 1650; MC/ET/XIX/441
      contrat de mariage; Dappougny, Claude
    - Mariage. DAPPOUGNY, Claude. PRIEUR, Catherine., 24 février 1650; MC/ET/XIX/441
      contrat de mariage; Dappougny, Claude; Prieur, Catherine
    - Vente. BELLANGER, Pierre. LEMAISTRE, Guillaume., 26 février 1650; MC/ET/XIX/441
      acte de vente; Bellanger, Pierre; Lemaistre, Guillaume
    - DELBEYNE (famille) § Bail d'étangs par Alphonse D. évêque d'Alby, conseiller du roi en ses Conseils famille DELBEYNE Alphonse D. évêque d'Orleans, conseiller du roi en ses Conseils famille DELBEYNE Barthelemy D. évêque d'Agen, conseiller du roi en ses Conseils, conformément au testament de Barthelemy D. chez conseiller du roi en ses Conseils, leur oncle, 26 février 1650; MC/ET/XIX/441
      testament; bail; Delbeyne, famille
    - Bail. DELBEYNE, Alphonse. MINET, Margurite. MINET, Jacques.. ET, Jacques., 26 février 1650; MC/ET/XIX/441
      bail; Delbeyne, Alphonse; Minet, Marguerite; Minet, Jacques.
    - Titre nouvel. DECOEURS, Nicolas. Religieuses de Saint-Antoine-des-Champs., 27 février 1650; MC/ET/XIX/441
      titre nouvel; Decoeurs, Nicolas
    - SAINT-ANTOINE-DES-CHAMPS (village) sur le chemin de Charonne § Titre nouvel, 27 février 1650; MC/ET/XIX/441
    - ALENCON (Jean) marchand bourgeois de Paris rue de la Mortellerie paroisse Saint-Gervais. § Mariage de Jean ALENCON fils de defunts Pierre d'A. conseiller du roi elu en l'election de Provins, et Anne ITHIER sa femme, ep. en 2° noce de vic. LANGLOIS conseiller du Roi, élu en ladite election avocat au Parlement de Paris avec Denise FAREY, fille de Cath. LE ROY veuve de Roger F. bourgeois de Paris, 27 février 1650; MC/ET/XIX/441
      contrat de mariage; Alençon, Jean
    - Mariage. DALENCON, Jean. FARCY, Denise., 27 février 1650; MC/ET/XIX/441
      contrat de mariage; Dalencon, Jean; Farcy, Denise
    - Transport. DEBARAN, Pierre. GRENET, Claude., 28 février 1650; MC/ET/XIX/441
      cession; Debaran, Pierre; Grenet, Claude
    - BARAY (Pierre de) maître tapissier; r. des fossés Montmartre § Vente de droits successifs lui appt, 28 février 1650; MC/ET/XIX/441
      acte de vente; Baray, Pierre de
    - Obligation. LE JUGE, Michel.Magdelain, Claude., 2 mars 1650; MC/ET/XIX/441
      obligation; Le Juge, Michel; Magdelain, Claude
    - Bail, maison, Temple (rue du), Paris. LECOQ, Elisabeth, fille émancipée.LECOQ, Louise, fille émancipée, LECOQ, René.VILLIERS (de), Geneviève., 4 mars 1650; MC/ET/XIX/441
      bail; Lecoq, Elisabeth; Lecoq, Louise; Lecoq, René; Villiers (de), Geneviève
    - GRENIER SUR L'EAU (rue du) § Bail de maison rue du GRENIER SUR L'EAU, 4 mars 1650; MC/ET/XIX/441
    - LE COQ (famille) § Bail durant 3 ans par famille LE COQ d'une gde maison rue Vieille du Temple moy. 700 L. par an, 4 mars 1650; MC/ET/XIX/441
    - Procuration, TAUPIN, Jacques., 4 mars 1650; MC/ET/XIX/441
      procuration; Taupin, Jacques
    - Bail, maison, Grenier-sur-l'eau (rue du), Paris. LEFEBVRE, Jean.LECLERC, Hilaire., 4 mars 1650; MC/ET/XIX/441
      bail; Lefebvre, Jean; Leclerc, Hilaire
    - Renonciation, communauté des biens. DESLANDRE, Françoise., 5 mars 1650; MC/ET/XIX/441
      renonciation; Deslandre, Françoise
    - GUERRY (Michel), maître ès arts en l'U. de P., demeurant petite rue Saint-Th. du Louvre paroisse Saint-G. l'Aux. § Vente par Michel GUERRY à Jacques PLASTRIER, son neveu, not. du Châtelet de Paris, r. de l'Arbre sec paroisse Saint-G. l'Aux. du 1/4 par indivis d'une maison r. Saint-Denis à l'enseigne du Renard., 5 mars 1650; MC/ET/XIX/441
      acte de vente; Guerry, Michel
    - DESLANDRES (François) veuve de Denis MAHOT div SALLÉ marchand cabaretier, au port au plâtre § Renonciation par François DESLANDRES à la communauté de biens qu'elle a eu avec son mari., 5 mars 1650; MC/ET/XIX/441
      Deslandres, François
    - Vente de maison à Jacques Plastrier, notaire au Châtelet, demeurant rue de l'Arbre-Sec, paroisse Saint-Germain-l'Auxerrois., 5 mars 1650; MC/ET/XIX/441
      acte de vente; Arbre-Sec (rue de l'); Plastrier, Jacques; notaire
    - Donation, maison. GUERRY, Michel.PLASTRIER, Jacques., 5 mars 1650; MC/ET/XIX/441
      donation; Guerry, Michel; Plastrier, Jacques
    - rachat de rente. DUPUYS, Nicolas l'aîné.DUPUYS, Nicolas le jeune.DEROIGNY, René, bourgeois de Paris., 8 mars 1650; MC/ET/XIX/441
      acte de vente; Dupuys, Nicolas (l'aîné); Dupuys, Nicolas (le jeune); Deroigny (M.)
    - protestation au sujet d'une Quittance. MAUPEOU (de), Madeleine., 9 mars 1650; MC/ET/XIX/441
      protêt; Maupeou (de), Madeleine
    - compromis. TIXIER, Edmé.HURLOT, Denis., 9 mars 1650; MC/ET/XIX/441
      accord; Tixier, Edmé; Hurlot, Denis
    - Accord, voies de fait. FOUREL, Denis.VIE, Antoine., 11 mars 1650; MC/ET/XIX/441
      accord; Fourel, Denis; Vie, Antoine
    - Bail d'une vigne. MOREAU, Marie.POIGNANT, François., 12 mars 1650; MC/ET/XIX/441
      bail; Moreau, Marie; Poignant, François
    - PIERREFITTE (terroir de) § Bail de terres à terroir de PIERREFITTE, 12 mars 1650; MC/ET/XIX/441
      bail; Pierrefitte, terroir de
    - Transportd'une somme. PORSONNET, Françoise.DUPRE, Jacques., 14 mars 1650; MC/ET/XIX/441
      cession; Porsonnet, Françoise; Dupre, Jacques
    - DELARIVIERE (François) conseiller du roi Contrôleur gén/l/ de la m/on/ de la Reine § Transport de droits provenant de la succ. de François DELARIVIERE, 14 mars 1650; MC/ET/XIX/441
      transport de droits; Delariviere, François
    - promesse de livraison. FILLEDIEU, Edmé.BEDOUIN, Claude., 15 mars 1650; MC/ET/XIX/441
      promesse; Filledieu, Edmé; Bedouin, Claude
    - MOULINS § Edme FILLE DIEU voiturier par eau à Montargis promet à Claude BEDOUIN meunier demeurant sur le pont N.D. de lui fournir sur le port aux mulets 1000 cheville de MOULINS de bois de cormier moy. 12 £. par cent, 15 mars 1650; MC/ET/XIX/441
    - Bail de terre et vigne, Vaugirard. CATOIS, Pierre.BREVAL, Philippe., 16 mars 1650; MC/ET/XIX/441
      bail; Catois, Pierre; Breval, Philippe
    - Titre nouvel pour un moulin, Seine (rivière de), Paris. BEDOUIN, Claude.marguilliers de l'église, SAINT-GERVAIS., 18 mars 1650; MC/ET/XIX/441
      titre nouvel; Seine (cours d'eau); Bedouin, Claude
    - MOULINS § Titre nouvel par Claude BEDOUIN une bourgeois de Paris sur le pont N.D. d'une place sur le Seine de tout auparavant le MOULINS Saint-Gervais qui avec le MOULINS des juifs sont touchés dans la Seine en m temps que le pont de ch. maître Hugues sur lequel il étaient bâtis., 18 mars 1650; MC/ET/XIX/441
    - Quittance. GOBELIN, Pierre, chevalier.LA PORTE (de), Charles, chevalier., 19 mars 1650; MC/ET/XIX/441
      quittance; Gobelin, Pierre; La Porte, Charles de
    - TOURNEUR EN BOIS (maître), FOURNIER (Jean), r. de Jouy, paroisse Saint-Paul § Inventaire de sa femme, 19 mars 1650; MC/ET/XIX/441
      inventaire; Fournier, Jean
    - FOURNIER (Jean) maître tourneur en bois r. de Jouy paroisse Saint-Paul § Inventaire après décès de Jeanne LA LONGUE sa femme, dressé à sa requête et de Jean YVORÉ, maître tourneur en bois, subroge tuteur, 19 mars 1650; MC/ET/XIX/441
    - PATISSIER OUBLIER (apprentis.) § Mise en apprentis. durant 5 ans par Denise REGNAULT ep. de Jean DORLEANS lab. à Versailles, veuve en première noce de Jean MOUFLE laboureur, de Jacques M. son fils, âgé de 14 ans chez Jean MILLART maître pâtissier oublier r. de la Tisseranderie. Pas de frais d'apprentis., 19 mars 1650; MC/ET/XIX/441
    - GOBELIN (Pierre) chevalier seigneur du Quesnoy § Quittance de rentes par Pierre GOBELIN à Charles de LA PORTE chevalier seigneur de la Meilleraye, tuteur, 19 mars 1650; MC/ET/XIX/441
      quittance; Gobelin, Pierre
    - LA LONGUE (Jeanne) § Inventaire après décès de Jeanne LA LONGUE a la requête de Jean FOURNIER, son mari, maître tourneur en bois, 19 mars 1650; MC/ET/XIX/441
      inventaire; La Longue, Jeanne
    - Inventaire après décès, LALONGUE, Jeanne., 19 mars 1650; MC/ET/XIX/441
      inventaire après décès; Lalongue, Jeanne
    - Apprentissage. MOUFLE, Jacques, mineur.MILLART, Jean., 19 mars 1650; MC/ET/XIX/441
      contrat d'apprentissage; Moufle, Jacques; Millart, Jean
    - Mariage. ARTHON, Maximilien.DELAMOTHE, Martine, majeure., 20 mars 1650; MC/ET/XIX/441
      contrat de mariage; Arthon, Maximilien; Delamothe, Martine
    - Vente de vigne, Charonne, Paris. DEROSNY, Marceau.LEVACHER, Jean., 21 mars 1650; MC/ET/XIX/441
      acte de vente; Derosny, Marceau; Levacher, Jean
    - Bail de maison, Paris. NIVET, Mathurin, bourgeois de Paris.HERVIER, Marguerite., 21 mars 1650; MC/ET/XIX/441
      bail; Nivet, Mathurin; Hervier, Marguerite
    - Renonciation à succession, Paris. FOURNIER, Marguerite.LALONGUE, Jeanne., 22 mars 1650; MC/ET/XIX/441
      renonciation; Fournier, Marguerite; Lalongue, Jeanne
    - YVORÉ (Jean) maître tourneur en bois r. Saint-Denis § Renonciation par. .. à la succ. de Jeanne LA LONGNE ep. de Jean FOURNIER maître tourneur en bois, 22 mars 1650; MC/ET/XIX/441
      Yvoré, Jean
    - Transportd'une somme. SANNAT, François, écuyer. BIDAL, Pierre.BASTONNEAU, François., 22 mars 1650; MC/ET/XIX/441
      cession; Sannat, François; Bidal, Pierre; Bastonneau, François
    - Ratification d'une Obligation. COCUEL, Claude.COCUEL, Antoine.REGNAULT, Luc., 24 mars 1650; MC/ET/XIX/441
      ratification; Cocuel, Claude; Cocuel, Antoine; Regnault, Luc
    - POTIER d'ETAIN (apprentissage) § Mise en apprentissage durant 6 ans par Simon FOURNIVAL secrétaire de la Chambre du R. commis gén/l/ des très. de. Fr. de Jacques F. son frère, âgé de 18 ans chez Jean PERIN maître potier moy. 150 Lts, 24 mars 1650; MC/ET/XIX/441
    - POTIER d'ETAIN (maître) PERIN (Jean) demeurant Porte Baudoyer § Apprentissage chez. .., 24 mars 1650; MC/ET/XIX/441
      contrat d'apprentissage; Perin, Jean; potier
    - COCUEL (Claude) marchand tapissier S/ les piliers de la Tonnellerie paroisse Saint-Eustache § Ratification par. .. et autres d'une obligation, 24 mars 1650; MC/ET/XIX/441
      obligation; Cocuel, Claude
    - Obligation pour une, somme. CADOT, Gilles.ARNAULDIN, Jeanne., 24 mars 1650; MC/ET/XIX/441
      obligation; Cadot, Gilles; Arnauldin, Jeanne
    - décharge pour original d'une Obligation. LE COCQ, Elisabeth, émancipée.LE COCQ, Louise, émancipée.CARON, Olivier, bourgeois de Paris., 24 mars 1650; MC/ET/XIX/441
      décharge; Le Cocq, Elisabeth; Le Cocq, Louise; Caron, Olivier
    - Constitution de rente. ARNAULD, Antoine.MUSNIER, Léger., 24 mars 1650; MC/ET/XIX/441
      constitution de rente; Arnauld, Antoine; Musnier, Léger
    - Apprentissage. FOURNIVAL, Jacques.PERRIN, Jean., 24 mars 1650; MC/ET/XIX/441
      contrat d'apprentissage; Fournival, Jacques; Perrin, Jean
    - Accord pour fin de procès. BRUSLE, Jean.REGNAULT, Pierre., 25 mars 1650; MC/ET/XIX/441
      accord; Brusle, Jean; Regnault, Pierre
    - Testament. BAGNAULX (de), Anne, majeure., 27 mars 1650; MC/ET/XIX/441
      testament; Bagnaulx, Anne de
    - BAGNEAUX (Anne de) rue du Roi de Sicile paroisse Saint-Paul § Testament de Anne de BAGNEAUX., 27 mars 1650; MC/ET/XIX/441
      testament; Bagneaux, Anne de
    - Bail de maison, Saint-Antoine-des-Champs, Paris. FALCONI (de), Louis.GRAS, Martin., 27 mars 1650; MC/ET/XIX/441
      bail; Falconi, Louis de; Gras, Martin
    - Constitution de rente. POTEL, Pierre.BUGNONS (de), Pierre, écuyer,.MARCET, Hilaire., 30 mars 1650; MC/ET/XIX/441
      constitution de rente; Potel, Pierre; Bugnons, Pierre de; Marcet, Hilaire
    - indemnité pour une, rente. BUGNONS (de), Pierre, écuyer,.POTEL, Pierre., 30 mars 1650; MC/ET/XIX/441
      indemnité; Bugnons, Pierre de; Potel, Pierre
    - Titre nouvel pour une, rente. JEANNIN DE CASTILLE, Nicolas.EGROT, Maurice, écuyer,., 1er avril 1650; MC/ET/XIX/441
      titre nouvel; Jeannin de Castille, Nicolas; Egrot, Maurice
    - don mutuel. GOUGET, François.BONNAMYE, Simone., 4 avril 1650; MC/ET/XIX/441
      donation; Gouget, François; Bonnamye, Simone